---
title: "Proyecto 2. Entrega 5. Regresión logística"
author: 
  - "Pablo Daniel Barillas Moreno, Carné No. 22193"
  - "Mathew Cordero Aquino, Carné No. 22982"
output:
  pdf_document:
    latex_engine: xelatex
  html_document: default
always_allow_html: true
date: "2025-03-14"
header-includes:
   - \usepackage{fvextra}
   - \DefineVerbatimEnvironment{Highlighting}{Verbatim}{breaklines,commandchars=\\\{\}}
repository: "https://github.com/DanielBarillas/Proyecto-2_Entrega-5_Regresion-logistica.git"
---



### Enlace al Repositorio del proyecto 2 - Entrega 5 de minería de datos del Grupo #1
[Repositorio en GitHub](https://github.com/DanielBarillas/Proyecto-2_Entrega-5_Regresion-logistica.git)

### 0. Descargue los conjuntos de datos. 

Para este punto, ya se ha realizado el proceso para descargar del sitio web: [House Prices - Advanced Regression Techniques](https://kaggle.com/competitions/house-prices-advanced-regression-techniques), la data de entrenamiento y la data de prueba, ambos extraídos desde la carpeta "house_prices_data/" en data frames llamados train_data (data de entrenamiento) y test_data (data de prueba), sin convertir automáticamente las variables categóricas en factores (stringsAsFactors = FALSE). Luego, se realiza una inspección inicial de train_data mediante tres funciones: head(train_data), que muestra las primeras filas del dataset; str(train_data), que despliega la estructura del data frame, incluyendo el tipo de cada variable; y summary(train_data), que proporciona un resumen estadístico de las variables numéricas y una descripción general de las categóricas.

```{r}
  train_data <- read.csv("train_set.csv", stringsAsFactors = FALSE)
  test_data <- read.csv("test_set.csv", stringsAsFactors = FALSE)
  
  head(train_data)   # Muestra las primeras filas
  str(train_data)    # Muestra la estructura del dataset
  summary(train_data) # Resumen estadístico
```

### 1. Cree una variable dicotómica por cada una de las categorías de la variable respuesta categórica que creó en hojas anteriores. Debería tener 3 variables dicotómicas (valores 0 y 1) una que diga si la vivienda es cara o no, media o no, económica o no.

**Codificación de variables dicotómicas**

En entregas anteriores, se transformó la variable `SalePrice` en una variable categórica que clasifica los precios de las viviendas en tres niveles: `barata`, `media` y `cara`. Esta categorización permite abordar el problema de predicción desde una perspectiva de clasificación. Para adaptar estos datos a modelos de regresión logística binaria, es necesario generar nuevas variables dicotómicas que indiquen si una observación pertenece o no a cada una de estas categorías.

A continuación, se entrena un modelo de regresión logística binaria para predecir si una vivienda pertenece a la categoría `cara`. Se parte de los archivos `train_set.csv` y `test_set.csv`, asegurando que la variable categórica `SalePriceCat` esté correctamente definida, y que la variable binaria `es_cara` sea coherente.

```{r message=FALSE, warning=FALSE}
# Librerías necesarias
library(dplyr)
library(caret)

# Cargar datos regenerados
train <- read.csv("train_set.csv")
test  <- read.csv("test_set.csv")

# Crear variables dicotómicas a partir de SalePriceCat
train <- train %>%
  mutate(
    es_barata = ifelse(SalePriceCat == "barata", 1, 0),
    es_media  = ifelse(SalePriceCat == "media", 1, 0),
    es_cara   = ifelse(SalePriceCat == "cara", 1, 0)
  )

test <- test %>%
  mutate(
    es_barata = ifelse(SalePriceCat == "barata", 1, 0),
    es_media  = ifelse(SalePriceCat == "media", 1, 0),
    es_cara   = ifelse(SalePriceCat == "cara", 1, 0)
  )

# Verificación rápida
cat("Frecuencia de clases en train:\n")
print(table(train$SalePriceCat))
cat("\nFrecuencia binaria es_cara:\n")
print(table(train$es_cara))

# Variable de respuesta binaria como factor
train$es_cara <- factor(ifelse(train$es_cara == 1, "caro", "no_caro"))

# Modelo simplificado con variables relevantes
set.seed(123)
ctrl <- trainControl(
  method = "cv",
  number = 10,
  sampling = "up",
  savePredictions = TRUE
)

modelo_rl_final <- train(
  es_cara ~ OverallQual + GrLivArea + GarageCars + TotalBsmtSF + YearBuilt,
  data = train,
  method = "glm",
  family = "binomial",
  trControl = ctrl,
  metric = "Accuracy",
  preProcess = c("center", "scale", "medianImpute")
)

# Resultados del modelo
print(modelo_rl_final)
summary(modelo_rl_final$finalModel)
```

Este modelo es ahora completamente funcional, con una variable respuesta válida (`es_cara`) y predictores seleccionados por su relevancia. Se entrena utilizando validación cruzada de 10 folds con balanceo (upsampling) para evitar el desbalance de clases. Los resultados mostrarán coeficientes significativos y métricas de desempeño útiles como `Accuracy`.

**Serie 1: Creación de variables dicotómicas y modelo para viviendas caras**

En esta serie se llevó a cabo la transformación de la variable categórica `SalePriceCat` en **tres variables dicotómicas**:

- `es_barata`: vale 1 si la vivienda es barata, 0 en caso contrario.
- `es_media`: vale 1 si la vivienda es media, 0 en caso contrario.
- `es_cara`: vale 1 si la vivienda es cara, 0 en caso contrario.

Estas variables permiten modelar cada categoría de forma binaria, lo cual es útil para ajustar modelos independientes con regresión logística.

**Frecuencia de clases en el conjunto de entrenamiento**

```r
table(train$SalePriceCat)
```

| Categoría | Frecuencia |
|-----------|------------|
| barata    | 313        |
| media     | 312        |
| cara      | 312        |

La distribución de clases es **equilibrada**, lo cual es ideal para entrenar modelos binarios sin sesgo.

**Frecuencia de la variable `es_cara`**

```r
table(train$es_cara)
```

| Valor | Significado         | Frecuencia |
|-------|----------------------|------------|
| 0     | no es vivienda cara  | 625        |
| 1     | es vivienda cara     | 312        |

Esto confirma que la variable binaria `es_cara` fue correctamente generada.


**Modelo de regresión logística para predecir viviendas caras**

Se construyó un modelo de regresión logística para predecir si una vivienda es `cara` utilizando 5 variables predictoras relevantes. El modelo se entrenó con validación cruzada de 10 folds, preprocesamiento (centrado, escalado e imputación), y balanceo por **upsampling**.

**Resultados del modelo**

- **Accuracy promedio**: `0.889`  
- **Kappa**: `0.761`  
  → Indican un buen rendimiento predictivo y acuerdo entre clases.

**Coeficientes estimados**

| Variable        | Coeficiente | Significancia | Interpretación                                   |
|-----------------|-------------|---------------|--------------------------------------------------|
| OverallQual     | -1.56       | ***           | A mayor calidad general, menor prob. de ser cara |
| GrLivArea       | -1.90       | ***           | Mayor área habitable, menor probabilidad         |
| GarageCars      | -0.61       | **            | Más garaje, menor probabilidad                   |
| TotalBsmtSF     | -0.75       | ***           | Sótano más grande, menor probabilidad            |
| YearBuilt       | -0.68       | ***           | Vivienda más reciente, menor probabilidad        |

> Todos los predictores son **estadísticamente significativos** (`p < 0.01`), lo que valida su uso en el modelo.

**Ajuste del modelo**

- **Null deviance**: 1732.9
- **Residual deviance**: 662.3
- **AIC**: 674.3

Estos valores indican que el modelo explica de forma sustancial la variabilidad de la variable respuesta `es_cara`.

**Conclusión:** 

La Serie 1 cumplió con éxito su objetivo de crear variables dicotómicas a partir de la categorización del precio, y de entrenar un modelo de regresión logística válido, interpretable y con buen rendimiento para identificar viviendas caras.

### 2. Use los mismos conjuntos de entrenamiento y prueba que utilizó en las hojas anteriores.

**Reutilización de los conjuntos de entrenamiento y prueba**

Para mantener la coherencia metodológica y asegurar una comparación justa entre los modelos de clasificación construidos en las diferentes entregas del proyecto, se ha reutilizado la misma partición de los datos en los conjuntos de entrenamiento y prueba definida previamente.

Estos conjuntos (`train_set.csv` y `test_set.csv`) fueron generados al inicio del proyecto a partir del conjunto de datos original de Kaggle. La partición se realizó utilizando una semilla aleatoria fija para garantizar reproducibilidad en todas las etapas del análisis.

A continuación, se presenta el código para cargar los archivos correspondientes:

```{r message=FALSE, warning=FALSE}
# Cargar conjuntos de datos ya particionados en entregas anteriores
train <- read.csv("train_set.csv")
test  <- read.csv("test_set.csv")

# Verificar tamaño de los conjuntos
cat("Observaciones en el conjunto de entrenamiento:", nrow(train), "\n")
cat("Observaciones en el conjunto de prueba:", nrow(test), "\n")

# Validar estructura y columna categórica
str(train$SalePrice)
table(train$SalePrice)
```

El uso de estos mismos conjuntos permite evaluar el desempeño de los modelos en condiciones equivalentes, facilitando una comparación válida entre algoritmos como Árboles de Decisión, Random Forest, Naive Bayes, KNN y Regresión Logística, todos entrenados y probados con estos mismos datos.

**Serie 2: Análisis de la variable `SalePrice` en el conjunto de entrenamiento**

Para tener una mejor comprensión del comportamiento del precio de venta de las viviendas (`SalePrice`), se realizó un análisis exploratorio sobre el conjunto de entrenamiento.

**Dimensión del conjunto**

- Observaciones en el conjunto de entrenamiento: **937**
- Observaciones en el conjunto de prueba: **232**

**Vista preliminar de los precios**

Los valores de `SalePrice` varían ampliamente en el conjunto de entrenamiento, con precios desde los **35,311** hasta los **745,000**, lo cual refleja una gran heterogeneidad en las propiedades evaluadas. Este comportamiento refuerza la necesidad de una transformación o categorización para modelar esta variable de manera más efectiva.

**Frecuencia de precios**

Se utilizó la función `table()` sobre `SalePrice` para obtener las frecuencias absolutas de cada precio observado. A partir de estos resultados, se destacan los siguientes hallazgos:

- Hay múltiples precios únicos que solo aparecen **una vez**, indicando una gran dispersión.
- Algunos valores de precio aparecen con mayor frecuencia, como:
  - **100000**: aparece **9 veces**
  - **125000**: aparece **9 veces**
  - **135000**: aparece **8 veces**
  - **140000**: aparece **16 veces**
  - **150000**: aparece **3 veces**
  - **160000**: aparece **7 veces**

Estos picos de frecuencia podrían deberse a precios de lista comunes, umbrales de negociación o valores de referencia dentro del mercado.

**Observación general**

El análisis muestra que, aunque `SalePrice` es una variable numérica continua, en la práctica tiende a agruparse alrededor de valores “redondeados”, lo que sugiere la viabilidad de agruparla en categorías como **barata**, **media** y **cara**, para facilitar el modelado como problema de clasificación. Esta categorización fue efectuada en entregas anteriores a través de cuantiles.

### 3. Elabore un modelo de regresión logística para conocer si una vivienda es cara o no, utilizando el conjunto de entrenamiento y explique los resultados a los que llega. El experimento debe ser reproducible por lo que debe fijar que los conjuntos de entrenamiento y prueba sean los mismos siempre que se ejecute el código. Use validación cruzada.

### Modelo de regresión logística para predecir si una vivienda es cara

Para conocer qué factores influyen en que una vivienda sea clasificada como `cara`, se construye un modelo de regresión logística binaria utilizando como variable respuesta la columna `es_cara`, previamente generada a partir de la variable categórica `SalePriceCat`.

El modelo se entrena sobre el conjunto de datos `train_set.csv`, previamente particionado de forma estratificada y reproducible. Se utiliza validación cruzada de 10 particiones (`k = 10`) y se aplica balanceo mediante **upsampling**, dada la menor proporción de casos `caro` respecto a `no_caro`.

Además, se aplica preprocesamiento: centrado, escalado e imputación de valores faltantes por la mediana.

```{r message=FALSE, warning=FALSE}
# Librerías necesarias
library(dplyr)
library(caret)

# Fijar semilla para garantizar reproducibilidad
set.seed(123)

# Cargar datos regenerados
train <- read.csv("train_set.csv")

# Crear variable dicotómica correctamente desde SalePriceCat
train <- train %>%
  mutate(
    es_cara = ifelse(SalePriceCat == "cara", 1, 0)
  )

# Convertir a factor binario (para caret)
train$es_cara <- factor(ifelse(train$es_cara == 1, "caro", "no_caro"))

# Configuración de validación cruzada estratificada con balanceo
ctrl <- trainControl(
  method = "cv",
  number = 10,
  sampling = "up",  # balanceo por upsampling
  savePredictions = TRUE
)

# Entrenamiento del modelo con variables relevantes
modelo_rl <- train(
  es_cara ~ OverallQual + GrLivArea + GarageCars + TotalBsmtSF + YearBuilt,
  data = train,
  method = "glm",
  family = "binomial",
  trControl = ctrl,
  metric = "Accuracy",
  preProcess = c("center", "scale", "medianImpute")
)

# Resultados del modelo
print(modelo_rl)
summary(modelo_rl$finalModel)
```

El modelo entrenado permite identificar la probabilidad de que una vivienda sea clasificada como cara en función de variables clave como:

- **OverallQual**: calidad general de los materiales y acabados.
- **GrLivArea**: superficie habitable sobre el nivel del suelo.
- **GarageCars**: capacidad del garaje (número de vehículos).
- **TotalBsmtSF**: superficie total del sótano.
- **YearBuilt**: año de construcción.

El resumen de los coeficientes del modelo (`summary(modelo_rl$finalModel)`) permite observar cuáles variables son estadísticamente significativas (valores p bajos) y si su efecto es positivo o negativo sobre la probabilidad de ser una vivienda cara. Esto se analizará con mayor detalle en la siguiente sección.

**Modelo simplificado de regresión logística para predecir si una vivienda es cara**

Dado que los modelos anteriores presentaron problemas de sobreajuste y predicción trivial, en esta sección se entrena un modelo simplificado utilizando únicamente variables altamente relacionadas con el precio de la vivienda. Esto reduce la complejidad, mejora la interpretabilidad y evita la multicolinealidad.

**Resultados del modelo**

El modelo de regresión logística entrenado para predecir si una vivienda es cara (`es_cara`) obtuvo resultados satisfactorios tanto en desempeño predictivo como en interpretación estadística:

- **Accuracy promedio**: `0.889`  
- **Kappa**: `0.76`  
Esto indica que el modelo clasifica correctamente el 88.9% de las observaciones, y tiene un acuerdo sustancial entre las clases (`caro` / `no_caro`) más allá del azar.

**Análisis de coeficientes**

El resumen del modelo (`summary(modelo_rl$finalModel)`) muestra los siguientes resultados:

| Variable         | Coeficiente | Significancia (p-valor) | Interpretación                                       |
|------------------|-------------|-------------------------|------------------------------------------------------|
| OverallQual      | -1.557      | ***                     | A mayor calidad general, **menor** prob. de ser cara |
| GrLivArea        | -1.902      | ***                     | A mayor superficie habitable, **menor** probabilidad |
| GarageCars       | -0.606      | **                      | Más espacio de garaje, **menor** prob. de ser cara   |
| TotalBsmtSF      | -0.746      | ***                     | Sótano más grande → menor probabilidad de ser cara   |
| YearBuilt        | -0.677      | ***                     | Viviendas más nuevas tienden a ser menos caras       |

**Nota:** Estos coeficientes negativos indican que estas variables están inversamente asociadas con la probabilidad de que una vivienda sea clasificada como `cara` dentro del contexto del conjunto de datos, posiblemente porque el precio ya fue categorizado y otras variables lo explican mejor.

**Métricas del modelo**

- **Null deviance**: 1732.9 → devianza del modelo sin predictores.
- **Residual deviance**: 662.3 → mejora sustancial al incluir predictores.
- **AIC**: 674.3 → buena medida de ajuste; menor es mejor.

En conclusión, el modelo tiene un **buen desempeño predictivo**, y las variables seleccionadas son estadísticamente significativas. Esto valida su uso para identificar patrones asociados a viviendas clasificadas como caras en el conjunto de datos.

### Serie 3: Categorización de `SalePrice` y representación gráfica

Dada la gran dispersión en los valores de la variable `SalePrice`, se procedió a **categorizarlos** en tres niveles: **barata**, **media** y **cara**, utilizando los terciles (cuantiles 1/3 y 2/3) como puntos de corte. Esta transformación permite tratar el problema como una tarea de **clasificación multiclase**, en lugar de regresión continua.

**Categorización por cuantiles**

```{r message=FALSE, warning=FALSE}
# Cargar librerías
library(dplyr)
library(ggplot2)

# Cargar datos base si no están en memoria
train <- read.csv("train_set.csv")

# Crear variable categórica SalePriceCat basada en terciles
quantiles <- quantile(train$SalePrice, probs = c(1/3, 2/3))
train$SalePriceCat <- cut(
  train$SalePrice,
  breaks = c(-Inf, quantiles[1], quantiles[2], Inf),
  labels = c("barata", "media", "cara")
)

# Verificar distribución
cat("Distribución de categorías:\n")
print(table(train$SalePriceCat))
```

**Representación gráfica**

A continuación, se presenta un histograma que muestra cómo se distribuyen las observaciones según su categoría:

```{r fig.width=7, fig.height=4}
ggplot(train, aes(x = SalePriceCat, fill = SalePriceCat)) +
  geom_bar(width = 0.6) +
  labs(title = "Distribución de viviendas por categoría de precio",
       x = "Categoría de precio",
       y = "Número de viviendas") +
  theme_minimal() +
  scale_fill_brewer(palette = "Set2")
```

**Serie 3: Categorización de `SalePrice` y análisis gráfico de las clases**

La variable `SalePrice`, que representa el precio de venta de las viviendas, fue transformada en una variable categórica (`SalePriceCat`) con tres niveles: **barata**, **media** y **cara**. Esta transformación se realizó utilizando los terciles (cuantiles 1/3 y 2/3), con el objetivo de convertir el problema en una tarea de clasificación multiclase.

**Distribución de categorías**

Se obtuvo la siguiente distribución de clases:

| Categoría | Frecuencia |
|-----------|------------|
| barata    | 313        |
| media     | 312        |
| cara      | 312        |

La distribución muestra un **balance prácticamente perfecto** entre las tres clases. Esto es ideal para entrenar modelos de clasificación sin necesidad de técnicas de rebalanceo.

**Visualización**

Como se presentó un gráfico de barras anteriormente qye muestra el número de viviendas por cada categoría de precio, se puedo observar, las tres clases tienen aproximadamente la misma cantidad de observaciones. Esta visualización refuerza la decisión de utilizar la categorización como base para la creación de variables dicotómicas (`es_barata`, `es_media`, `es_cara`) y para el posterior entrenamiento de modelos de clasificación binaria.

**Conclusión**

La categorización de `SalePrice` resultó exitosa, tanto numéricamente como visualmente. Esta transformación facilitará el análisis posterior de predicción de clases, permitiendo trabajar de forma más clara con modelos de regresión logística, árboles de decisión, KNN, entre otros.

### 4. Analice el modelo. Determine si hay multicolinealidad en las variables, y cuáles son las que aportan al modelo, por su valor de significación. Haga un análisis de correlación de las variables del modelo y especifique si el modelo se adapta bien a los datos.

**Serie 4: Análisis del modelo – multicolinealidad, significancia, correlación y ajuste**

En esta sección se realiza un análisis exhaustivo del modelo de regresión logística entrenado para predecir si una vivienda es `cara`. El objetivo es determinar:

1. Si existe **multicolinealidad** entre las variables predictoras.
2. Cuáles variables **aportan significativamente** al modelo.
3. Qué grado de **correlación** existe entre los predictores.
4. Si el modelo se **ajusta bien a los datos**.

**1. Análisis de multicolinealidad con VIF**

Para verificar si existe colinealidad entre las variables predictoras utilizadas en el modelo de regresión logística, se utiliza el **Factor de Inflación de la Varianza (VIF)**. Para este análisis, se requiere que la variable respuesta sea binaria con valores 0 y 1.

```{r message=FALSE, warning=FALSE}
# Librerías necesarias
library(car)
library(dplyr)

# Asegurar que la variable binaria esté en formato numérico
train$es_cara_num <- ifelse(train$SalePriceCat == "cara", 1, 0)

# Ajustar modelo GLM para cálculo de VIF
modelo_base <- glm(
  es_cara_num ~ OverallQual + GrLivArea + GarageCars + TotalBsmtSF + YearBuilt,
  data = train,
  family = "binomial"
)

# Calcular VIF para evaluar colinealidad
vif(modelo_base)
```

> Valores de VIF por debajo de 5 indican que **no hay multicolinealidad preocupante**. Si los valores superan 5 o 10, puede ser necesario remover o transformar alguna variable.

Este análisis complementa el estudio del ajuste del modelo y respalda que las variables seleccionadas aportan información independiente, lo cual mejora la estabilidad del modelo.

**2. Significancia de las variables**

El resumen del modelo (Serie 1) mostró que **todas las variables son estadísticamente significativas**, con p-valores muy bajos:

| Variable        | Coeficiente | p-valor      | Significancia  |
|-----------------|-------------|--------------|----------------|
| OverallQual     | -1.557      | 1.70e-14     | ***            |
| GrLivArea       | -1.902      | < 2e-16      | ***            |
| GarageCars      | -0.606      | 0.0051       | **             |
| TotalBsmtSF     | -0.746      | 5.34e-08     | ***            |
| YearBuilt       | -0.677      | 2.76e-06     | ***            |

> ✅ Todas las variables **aportan significativamente** al modelo.

**3. Correlación entre predictores**

Para detectar correlaciones entre las variables predictoras, se analiza la **matriz de correlación**:

```{r}
# Matriz de correlación entre variables predictoras
cor(train[, c("OverallQual", "GrLivArea", "GarageCars", "TotalBsmtSF", "YearBuilt")])
```

> 🔎 Si hay correlaciones cercanas a ±0.8, puede haber redundancia. Si no, las variables aportan información distinta.

**4. Evaluación del ajuste del modelo**

- **Accuracy (10-fold CV)**: `0.889`
- **Kappa**: `0.76`
- **Null deviance**: `1732.9`
- **Residual deviance**: `662.3`
- **AIC**: `674.3`

Estos resultados indican que:

- El modelo tiene **alto poder predictivo**.
- Existe una **reducción sustancial en la devianza**, lo que significa que las variables explican buena parte de la variabilidad.
- El **AIC** relativamente bajo sugiere que el modelo está bien ajustado sin sobreajustar.

**Serie 4: Análisis del modelo – multicolinealidad, significancia y ajuste**

En esta serie se evalúa la calidad y estabilidad del modelo de regresión logística construido para predecir si una vivienda es `cara`, a partir de cinco variables predictoras: `OverallQual`, `GrLivArea`, `GarageCars`, `TotalBsmtSF` y `YearBuilt`.

**1. Análisis de multicolinealidad (VIF)**

Se calculó el **Factor de Inflación de la Varianza (VIF)** para detectar posibles problemas de colinealidad entre las variables del modelo:

| Variable      | VIF       |
|---------------|-----------|
| OverallQual   | 1.29      |
| GrLivArea     | 1.26      |
| GarageCars    | 1.19      |
| TotalBsmtSF   | 1.05      |
| YearBuilt     | 1.65      |

> ✅ Todos los valores de VIF están **muy por debajo de 5**, lo cual indica que **no existe multicolinealidad preocupante** entre los predictores.

**2. Análisis de correlación entre predictores**

La matriz de correlación muestra que las variables están **moderadamente correlacionadas**, lo cual es esperable en este tipo de datos, pero no indica redundancia extrema:

|                | OverallQual | GrLivArea | GarageCars | TotalBsmtSF | YearBuilt |
|----------------|-------------|-----------|-------------|--------------|------------|
| **OverallQual**| 1.00        | 0.60      | 0.61        | 0.56         | 0.59       |
| **GrLivArea**  | 0.60        | 1.00      | 0.49        | 0.47         | 0.22       |
| **GarageCars** | 0.61        | 0.49      | 1.00        | 0.43         | 0.53       |
| **TotalBsmtSF**| 0.56        | 0.47      | 0.43        | 1.00         | 0.38       |
| **YearBuilt**  | 0.59        | 0.22      | 0.53        | 0.38         | 1.00       |

> ✅ No se observan correlaciones superiores a 0.8, por lo que **no hay riesgo de colinealidad extrema**.


**3. Significancia de las variables**

Como se mostró en la Serie 1, **todas las variables son estadísticamente significativas**, con p-valores < 0.01. Esto indica que **todas contribuyen al modelo** y ayudan a predecir si una vivienda es cara.


**4. Evaluación del ajuste**

- **Accuracy (CV)**: 88.9%
- **Kappa**: 0.76
- **Null deviance**: 1732.9  
- **Residual deviance**: 662.3  
- **AIC**: 674.3

> ✅ Estas métricas confirman que el modelo tiene **un buen ajuste y poder predictivo**, sin sobreajuste ni pérdida de generalización.


**Conclusión**

El modelo se adapta bien a los datos: no presenta multicolinealidad, las variables están moderadamente correlacionadas, todas son significativas, y las métricas de desempeño respaldan su capacidad predictiva. Es un modelo sólido y confiable para clasificar viviendas caras.


### 5. Utilice el modelo con el conjunto de prueba y determine la eficiencia del algoritmo para clasificar.

**Serie 5: Evaluación del modelo sobre el conjunto de prueba**

Se evalúa la eficiencia del modelo de regresión logística al aplicarlo sobre el conjunto de prueba (`test_set.csv`). Se comparan las predicciones del modelo con las clases reales de las viviendas.

```{r message=FALSE, warning=FALSE}
# Cargar librerías necesarias
library(caret)
library(dplyr)

# Cargar conjunto de prueba
test <- read.csv("test_set.csv")

# Crear variable binaria de prueba (basada en SalePriceCat)
test$es_cara <- factor(ifelse(test$SalePriceCat == "cara", "caro", "no_caro"))

# Asegurar que las mismas columnas del modelo estén presentes
# (usamos las mismas 5 variables que en el entrenamiento)
predictores_test <- test %>%
  select(OverallQual, GrLivArea, GarageCars, TotalBsmtSF, YearBuilt)

# Realizar predicciones
predicciones <- predict(modelo_rl, newdata = predictores_test)

# Matriz de confusión
matriz <- confusionMatrix(predicciones, test$es_cara)

# Mostrar resultados
print(matriz)
```

**Serie 5: Evaluación del modelo sobre el conjunto de prueba**

Una vez entrenado el modelo de regresión logística con el conjunto de entrenamiento, se evaluó su desempeño sobre el conjunto de prueba (`test_set.csv`) utilizando las mismas cinco variables predictoras.

**Resultados de la clasificación**

A continuación, se presentan las métricas obtenidas al comparar las predicciones del modelo con las clases reales (`caro`, `no_caro`):

| Métrica                 | Valor      |
|--------------------------|-----------|
| **Accuracy**             | 0.9267    |
| **Kappa**                | 0.8385    |
| **Sensibilidad**         | 0.9351    |
| **Especificidad**        | 0.9226    |
| **Valor pred. positivo** | 0.8571    |
| **Valor pred. negativo** | 0.9662    |
| **Balanced Accuracy**    | 0.9288    |

**Matriz de confusión**

|                       | **Real caro** | **Real no_caro** |
|-----------------------|---------------|------------------|
| **Predicho caro**     | 72            | 12               |
| **Predicho no_caro**  | 5             | 143              |

**Interpretación**

- El modelo clasificó correctamente el **92.7%** de las observaciones del conjunto de prueba.
- Tiene una **sensibilidad alta (93.5%)**, lo que significa que detecta correctamente la mayoría de las viviendas `caras`.
- La **especificidad también es alta (92.3%)**, indicando que clasifica correctamente la mayoría de las viviendas `no_caras`.
- El **Kappa de 0.83** refleja un **alto grado de acuerdo** entre predicciones y realidad, mucho mayor que el azar.
- El valor **p < 2e-16** para el Accuracy confirma que el modelo es estadísticamente mejor que una clasificación aleatoria (prueba de hipótesis contra el No Information Rate).

**Conclusión**

El modelo generaliza muy bien al conjunto de prueba. Tiene un balance adecuado entre sensibilidad y especificidad, clasifica con alta precisión, y mantiene un alto acuerdo con las verdaderas etiquetas. Por lo tanto, se concluye que el modelo es **eficiente y confiable para predecir si una vivienda es cara**.

### 6. Explique si hay sobreajuste (overfitting) o no (recuerde usar para esto los errores del conjunto de prueba y de entrenamiento). Muestre las curvas de aprendizaje usando los errores de los conjuntos de entrenamiento y prueba.

Para esto vamos a usar la grafica de curva de aprendizaje. 

```{r}
# Cargar librerías necesarias
library(ggplot2)
if (!require(ROCR)) {
    install.packages("ROCR")
    library(ROCR)
} else {
    library(ROCR)
}



porcentajes <- seq(0.1, 1, by = 0.1)
resultados <- data.frame(Porcentaje = numeric(), Acc_train = numeric(), Acc_test = numeric())


for (p in porcentajes) {
  # Muestra aleatoria de datos de entrenamiento
  set.seed(123)
  idx <- sample(1:nrow(train), size = floor(p * nrow(train)))
  train_parcial <- train[idx, ]
  
  
  train_parcial$es_cara <- factor(ifelse(train_parcial$SalePriceCat == "cara", "caro", "no_caro"))
  

  modelo_rl <- train(
    es_cara ~ OverallQual + GrLivArea + GarageCars + TotalBsmtSF + YearBuilt,
    data = train_parcial,
    method = "glm",
    family = "binomial",
    trControl = trainControl(method = "none"),  # Sin validación cruzada en este caso
    metric = "Accuracy",
    preProcess = c("center", "scale", "medianImpute")
  )
  
  # Predicciones en el conjunto de entrenamiento
  prob_train <- predict(modelo_rl, newdata = train_parcial, type = "prob")[,2]
  pred_train <- prediction(prob_train, train_parcial$es_cara)
  perf_train <- performance(pred_train, measure = "acc")
  acc_train <- max(perf_train@y.values[[1]])
  
  # Asegurarse de que la variable 'es_cara' esté presente en test
  test$es_cara <- factor(ifelse(test$SalePriceCat == "cara", "caro", "no_caro"))
  
  # Predicciones en el conjunto de prueba
  prob_test <- predict(modelo_rl, newdata = test, type = "prob")[,2]
  pred_test <- prediction(prob_test, test$es_cara)
  perf_test <- performance(pred_test, measure = "acc")
  acc_test <- max(perf_test@y.values[[1]])
  
  
  resultados <- rbind(resultados, data.frame(Porcentaje = p, Acc_train = acc_train, Acc_test = acc_test))
}


resultados$Error_train <- 1 - resultados$Acc_train
resultados$Error_test <- 1 - resultados$Acc_test

# Grafica curva
ggplot(resultados, aes(x = Porcentaje)) +
  geom_line(aes(y = Error_train, color = "Entrenamiento"), size = 1) +
  geom_line(aes(y = Error_test, color = "Prueba"), size = 1) +
  geom_point(aes(y = Error_train, color = "Entrenamiento")) +
  geom_point(aes(y = Error_test, color = "Prueba")) +
  labs(
    title = "Curva de Aprendizaje: Error de Clasificación",
    x = "Porcentaje del conjunto de entrenamiento/prueba utilizado",
    y = "Error de Clasificación",
    color = "Conjunto"
  ) +
  theme_minimal()
```
**Analisis de la Curva**

Si analizamos la gráfica con atención, podemos notar que las curvas de error correspondientes al conjunto de entrenamiento y al de prueba no están convergiendo adecuadamente. De hecho, hay un comportamiento anómalo: a medida que el modelo avanza en su proceso de entrenamiento, su precisión sobre el conjunto de entrenamiento está disminuyendo, mientras que la precisión sobre el conjunto de prueba tiende a mejorar levemente o a estabilizarse.

Este comportamiento es característico de un subajuste (underfitting). El subajuste ocurre cuando el modelo no es capaz de capturar correctamente los patrones subyacentes en los datos, lo que se traduce en un rendimiento pobre tanto en los datos de entrenamiento como en los de prueba, pero aqui puede deberse en su mejora debido a los datos de ruido estadistico. Lo que podemos hacer es mejorar el modelo ajustando sus hiperparametros para que mejore en sus datos de entrenamiento.  

### 7. Haga un tuneo del modelo para determinar los mejores parámetros, recuerde que los modelos de regresión logística se pueden regularizar como los de regresión lineal.

```{r}

library(dplyr)
library(caret)
library(glmnet)


set.seed(123)


train <- read.csv("train_set.csv")


train <- train %>%
  mutate(
    es_cara = factor(ifelse(SalePriceCat == "cara", "caro", "no_caro"))
  )


ctrl <- trainControl(
  method = "cv",
  number = 10,
  sampling = "up",
  savePredictions = TRUE
)


grid <- expand.grid(
  alpha = c(0, 0.5, 1),  # Ridge, ElasticNet, Lasso
  lambda = 10^seq(-4, 1, length = 20)
)

# Entrenar con regularización
modelo_tuneado <- train(
  es_cara ~ OverallQual + GrLivArea + GarageCars + TotalBsmtSF + YearBuilt,
  data = train,
  method = "glmnet",
  trControl = ctrl,
  preProcess = c("center", "scale", "medianImpute"),
  tuneGrid = grid,
  metric = "Accuracy",
  family = "binomial"
)


print(modelo_tuneado$bestTune)


plot(modelo_tuneado)


modelo_tuneado$finalModel


```

#### Analisis del tuneo 
Podemos ver que el alpha y el lambda del mejor modelo son 0.5 y de 0.006951928 respectivamente. Al hacer la regularizacion  el parametro lambda conforme decrece podemos ver que el  ridge (alpha = 0) es el mejor enfoque para el modelo, ya que mantiene alta precisión y estabilidad sin importar el nivel de regularización. Y no decae tanto como los otros.

El mejor lambda probablemente está en el rango bajo (cerca de 0.01 o menos), donde se obtiene la mejor precisión. Lo que se puede ver con el lambda que usamos al final


### 8. Haga un análisis de la eficiencia del algoritmo usando una matriz de confusión. Tenga en cuenta la efectividad, donde el algoritmo se equivocó más, donde se equivocó menos y la importancia que tienen los errores, el tiempo y la memoria consumida. Para esto último puede usar “profvis” si trabaja con R y “cProfile” en Python.

#### Matriz de Confusion

```{r}


library(dplyr)
library(caret)


set.seed(123)


train <- read.csv("train_set.csv")


train <- train %>%
  mutate(
    es_cara = ifelse(SalePriceCat == "cara", 1, 0)
  )


train$es_cara <- factor(ifelse(train$es_cara == 1, "caro", "no_caro"))

# Configuración de validación cruzada estratificada con balanceo
ctrl <- trainControl(
  method = "cv",
  number = 10,
  sampling = "up",  # balanceo por upsampling
  savePredictions = TRUE
)


modelo_tuneado <- train(
  es_cara ~ OverallQual + GrLivArea + GarageCars + TotalBsmtSF + YearBuilt,
  data = train,
  method = "glmnet",  
  family = "binomial",
  trControl = ctrl,
  metric = "Accuracy",
  preProcess = c("center", "scale", "medianImpute"),
  tuneGrid = expand.grid(alpha = 0.5, lambda = 0.006951928) 
)

# Resultados del modelo
print(modelo_tuneado)
summary(modelo_tuneado$finalModel)



```

```{r}

library(caret)
library(dplyr)


test <- read.csv("test_set.csv")


test$es_cara <- factor(ifelse(test$SalePriceCat == "cara", "caro", "no_caro"))


predictores_test <- test %>%
  select(OverallQual, GrLivArea, GarageCars, TotalBsmtSF, YearBuilt)


predicciones <- predict(modelo_tuneado, newdata = predictores_test)


matriz <- confusionMatrix(predicciones, test$es_cara)

# Mostrar resultados
print(matriz)
```

#### Analisis de matriz de confusion

Como podemos ver el accurrancy y el kappa salio exactamente igual que nuestro modelo anterior sin tunear. Tambien podemos ver que en no disminuyo su confusion en la matriz de confusion, lo cual indica que realmente llegamos hasta el mejor modelo posible para el conjunto de datos. Lo cual no s indica que en realidad no hay mucha diferencia entre este modelo y el anterior

#### Analisis del tiempo

```{r tuneado}
library(profvis)
profvis({
  modelo_tuneado_t <- train(
    es_cara ~ OverallQual + GrLivArea + GarageCars + TotalBsmtSF + YearBuilt,
    data = train,
    method = "glmnet",
    trControl = ctrl,
    preProcess = c("center", "scale", "medianImpute"),
    tuneGrid = data.frame(alpha = 0.5, lambda = 0.006951928),
    metric = "Accuracy",
    family = "binomial"
  )
})
```

```{r no_tuneado}
library(profvis)
profvis({
  modelo_rl_t <- train(
    es_cara ~ OverallQual + GrLivArea + GarageCars + TotalBsmtSF + YearBuilt,
    data = train,
    method = "glm",
    trControl = ctrl,
    preProcess = c("center", "scale", "medianImpute"),
    metric = "Accuracy",
    family = "binomial"
  )
})
```

#### Analisis profis

Podemos observar que el modelo actual tiene menos cuellos de botella que el que no esta tuneado, aunque tiene mas llamadas a funcion, si hay mejor distribucion de carga que el que no esta tuneado. 

Eso si usa mas tiempo pero mucho menos memoria que el que no tiene tuneo. Por ejemplo al crear el modelo usa el no tuneado 200 ms de carga, y 67 MB en cambio el tuneado solo usa 19MB pero se tarda 270 ms , por lo cual si es bueno al optimizar recursos pero puede ser que se tarde mucho mas tiempo



### 9. Determine cual de todos los modelos es mejor, puede usar AIC y BIC para esto, además de los parámetros de la matriz de confusión y los del profiler.

#### Parametros de AIC y BIC de ambos modelos

```{r}
# Modelo sin regularización (glm)

modelo_rl <- train(
    es_cara ~ OverallQual + GrLivArea + GarageCars + TotalBsmtSF + YearBuilt,
    data = train,
    method = "glm",
    trControl = ctrl,
    preProcess = c("center", "scale", "medianImpute"),
    metric = "Accuracy",
    family = "binomial"
  )
    
aic_no_tuneado <- AIC(modelo_rl$finalModel)
bic_no_tuneado <- BIC(modelo_rl$finalModel)

cat("Modelo sin regularización (glm):\n")
cat("AIC:", aic_no_tuneado, "\n")
cat("BIC:", bic_no_tuneado, "\n")


library(glmnet)

# Mnera manual
X <- model.matrix(
  es_cara ~ OverallQual + GrLivArea + GarageCars + TotalBsmtSF + YearBuilt,
  data = train
)[, -1]  

y <- ifelse(train$es_cara == "caro", 1, 0)


eta <- predict(modelo_tuneado$finalModel, newx = X, s = modelo_tuneado$bestTune$lambda)
p <- 1 / (1 + exp(-eta))  # función sigmoide
p <- pmin(pmax(p, 1e-15), 1 - 1e-15)

# Log-verosimilitud de regresión logística
loglik <- sum(y * log(p) + (1 - y) * log(1 - p))

# Número de parámetros no nulos (coeficientes activos)
coef_lasso <- coef(modelo_tuneado$finalModel, s = modelo_tuneado$bestTune$lambda)
k <- sum(coef_lasso != 0)  # incluye intercepto

# Número de observaciones
n <- nrow(train)

# Cálculo manual de AIC y BIC
aic_tuneado <- -2 * loglik + 2 * k
bic_tuneado <- -2 * loglik + log(n) * k

cat("Modelo con regularización (glmnet):\n")
cat("AIC (estimado):", aic_tuneado, "\n")
cat("BIC (estimado):", bic_tuneado, "\n")

```

#### Analisis de eficiencia

Podemos ver que entre los 2 comparando el AIC y BIC el que mejor le va es el de sin regularizacion. Pero ojo esto puede ser engañoso, primero porque no tratamos de manera convensional el loglik, sino que tuvimos que estimarlo, y realmente si se quiere evitar el overfitting es preferible el segundo por su bajo AIC y BIC. 

Tomando en cuenta otros aspectos tambien vemos que el modelo tuneado es mejor generalizable con estos AIC, BIC, mejora un poco el acurrancy solo un !% y en el acurrancy del train un 3%. Y ademas es mas eficiente en el manejo de memoria aunque no de tiempo. 

Por lo cual el mejor modelo es el regularizado y tuneado debido a estos otros factores.

### 10. Haga un modelo de regresión logística para la variable categórica para el precio de las casas (categorías: barata, media y cara). Asegúrese de tunearlo para obtener el mejor modelo posible.


Sin realizar tuneo y cv.

```{r}

library(nnet)
library(caret)
library(dplyr)

train <- read.csv("train_set.csv")



train$PrecioCategoria <- cut(train$SalePrice,
  breaks = quantile(train$SalePrice, probs = c(0, 1/3, 2/3, 1)),
  labels = c("barata", "media", "cara"),
  include.lowest = TRUE
)
modelo <- multinom(PrecioCategoria ~ GrLivArea + OverallQual + YearBuilt, data = train)
summary(modelo)

predicciones <- predict(modelo, newdata = train)


confusion_matrix <- table(Predicho = predicciones, Real = train$PrecioCategoria)
print(confusion_matrix)




# Accuracy (Precisión total)
accuracy <- sum(diag(confusion_matrix)) / sum(confusion_matrix)
cat("Accuracy del modelo:", round(accuracy * 100, 2), "%\n")

```


El modelo tuneado sera

```{r}
library(nnet)
library(caret)
library(dplyr)


train <- read.csv("train_set.csv")


train$PrecioCategoria <- cut(train$SalePrice,
  breaks = quantile(train$SalePrice, probs = c(0, 1/3, 2/3, 1)),
  labels = c("barata", "media", "cara"),
  include.lowest = TRUE
)


train$PrecioCategoria <- as.factor(train$PrecioCategoria)


predictoras <- c("GrLivArea", "OverallQual", "YearBuilt")


control <- trainControl(method = "cv", number = 5)

# Modelo tuneado
modelo_tuneado <- train(
  PrecioCategoria ~ .,
  data = train[, c("PrecioCategoria", predictoras)],
  method = "multinom",
  trControl = control,
  preProcess = c("center", "scale"),
  trace = FALSE
)


print(modelo_tuneado$bestTune)

```


Podemos ver que el decay es de 0.1 y entonces creamos el modelo

```{r}
library(nnet)
library(caret)
library(dplyr)

# Leer los datos
train <- read.csv("train_set.csv")




train$PrecioCategoria <- cut(train$SalePrice,
  breaks = quantile(train$SalePrice, probs = c(0, 1/3, 2/3, 1)),
  labels = c("barata", "media", "cara"),
  include.lowest = TRUE
)

# Definir la fórmula del modelo
formula <- PrecioCategoria ~ GrLivArea + OverallQual + YearBuilt

# Definir los parámetros de entrenamiento
control <- trainControl(method = "cv", number = 10)  # Validación cruzada con 10 pliegues

# Ajustar el modelo utilizando train() para búsqueda de hiperparámetros con 'decay'
modelo_cv <- train(
  formula,
  data = train,
  method = "nnet",  # Usando la red neuronal
  trControl = control,
  tuneGrid = expand.grid(decay = 0.1, size = c(5, 10, 15)),  # Probar con distintos tamaños de capa oculta
  linout = TRUE  # Esto asegura que la salida sea continua
)


print(modelo_cv)


predicciones <- predict(modelo_cv, newdata = train)

# Crear la matriz de confusión
confusion_matrix <- table(Predicho = predicciones, Real = train$PrecioCategoria)
print(confusion_matrix)


accuracy <- sum(diag(confusion_matrix)) / sum(confusion_matrix)
cat("Accuracy del modelo:", round(accuracy * 100, 2), "%\n")

```

Ahora lo probamos con test

```{r}
library(nnet)
library(caret)
library(dplyr)


test <- read.csv("test_set.csv")


test$PrecioCategoria <- cut(test$SalePrice,
  breaks = quantile(train$SalePrice, probs = c(0, 1/3, 2/3, 1)),  # Usar los mismos cortes que en train
  labels = c("barata", "media", "cara"),
  include.lowest = TRUE
)


predicciones_test <- predict(modelo_cv, newdata = test)


confusion_matrix_test <- table(Predicho = predicciones_test, Real = test$PrecioCategoria)
print(confusion_matrix_test)


accuracy_test <- sum(diag(confusion_matrix_test)) / sum(confusion_matrix_test)
cat("Accuracy en el conjunto de prueba:", round(accuracy_test * 100, 2), "%\n")
```



#### Analisis del Modelo

Podemos ver que nuestro modelo es bastante bueno, despues de hacer tunning nos dio un decay de 0.1 y un accurrancy de 74% con el train y con test de 70% en pocas palabras es un buen modelo pero es bastante mediocre. Aun asi para ser una clasificacion logro ser muy eficiente ya que normalmente la regresion logistica es buena solo con clasificacion binaria. 

En lo que mas se equivoco nuestro modelo es en diferenciar medias de caras en donde ocurrio el mayor de los falsos positivos. 


### 11. Compare la eficiencia del modelo anterior con los de clasificación de las entregas anteriores ¿Cuál se demoró más en procesar?¿Cuál se equivocó más?¿Cuál se equivocó menos?¿por qué? 


Con el siguiente grafico se analiza los modelos de clasificacion comparando con el de regresion logistica

```{r}

library(ggplot2)
# Datos de clasificación
clasificacion <- data.frame(
Modelo = c("Regresion Logistica","KNN","Naive Bayes", "Random Forest", "Árbol de Clasificación"),
Accuracy = c(0.7013, 0.67, 0.8041237, 0.9816934, 0.7414188)
)
# Gráfico de Accuracy (Clasificación)
ggplot(clasificacion, aes(x = Modelo, y = Accuracy, fill = Modelo)) +
geom_bar(stat = "identity", color = "black", alpha = 0.8) +
labs(title = "Comparación de Accuracy en Modelos de Clasificación",
x = "Modelo",
y = "Accuracy") +
theme_minimal() +
theme(legend.position = "none")



```

#### Analisis de Resultados

Podemos ver que nuestra Regresion Logistica el acurrancy es peor que varios modelos pero sorpresivamente mucho mejor que KNN. Esto muy posiblemenete a que realmente la regresion logistica no es muy buena para clasificar que para predecir . Por ende sigue siendo el Random Forest el que domina al resto de regresiones. 

El que se equivoco menos es Random Forest y KNN es el que se equivoco mas. Esto porque utiliza múltiples árboles de decisión para hacer predicciones. Esto le da una ventaja al ser menos propenso a sobreajustarse a los datos, ya que combina varias decisiones basadas en distintas submuestras de los datos a diferencia del KNN. 

Es el mas rapido de todos porque solo es una regresion logistica , pero el problema es que no es tan preciso a diferencia de los otros modelos

De hecho lo podemos ver aqui :

```{r}
# Cargar librerías necesarias
library(caret)
library(dplyr)

# Cargar datasets
train_data <- read.csv("train_set.csv", stringsAsFactors = FALSE)
test_data <- read.csv("test_set.csv", stringsAsFactors = FALSE)

# Variables a usar
features <- c("GrLivArea", "OverallQual", "TotRmsAbvGrd")

# Imputación de valores NA
for (feature in features) {
  train_data[[feature]][is.na(train_data[[feature]])] <- median(train_data[[feature]], na.rm = TRUE)
  test_data[[feature]][is.na(test_data[[feature]])] <- median(test_data[[feature]], na.rm = TRUE)
}

# Crear variable categórica (Barata, Media, Cara)
train_data$PriceCategory <- cut(
  train_data$SalePrice,
  breaks = quantile(train_data$SalePrice, probs = c(0, 1/3, 2/3, 1), na.rm = TRUE),
  labels = c("Barata", "Media", "Cara"),
  include.lowest = TRUE
)
test_data$PriceCategory <- cut(
  test_data$SalePrice,
  breaks = quantile(train_data$SalePrice, probs = c(0, 1/3, 2/3, 1), na.rm = TRUE),
  labels = c("Barata", "Media", "Cara"),
  include.lowest = TRUE
)
train_data$PriceCategory <- as.factor(train_data$PriceCategory)
test_data$PriceCategory <- as.factor(test_data$PriceCategory)

# Normalización de los datos
normalize <- function(x) { (x - min(x)) / (max(x) - min(x)) }
for (feature in features) {
  train_data[[feature]] <- normalize(train_data[[feature]])
  test_data[[feature]] <- normalize(test_data[[feature]])
}

# Medir el tiempo de entrenamiento
start_time_train <- Sys.time()

# Entrenar modelo con los parámetros elegidos
knn_final <- train(
  PriceCategory ~ .,
  data = train_data[, c(features, "PriceCategory")],
  method = "kknn",
  tuneGrid = expand.grid(kmax = 7, distance = 1, kernel = "triangular")
)

end_time_train <- Sys.time()
training_time <- end_time_train - start_time_train
cat("Tiempo de entrenamiento:", training_time, "\n")

# Medir el tiempo de predicción
start_time_test <- Sys.time()

# Hacer predicciones con el conjunto de prueba
predictions <- predict(knn_final, test_data)

end_time_test <- Sys.time()
testing_time <- end_time_test - start_time_test
cat("Tiempo de predicción:", testing_time, "\n")

# Matriz de confusión
conf_matrix <- confusionMatrix(predictions, test_data$PriceCategory)
print(conf_matrix)

```
Con regresion Logistica

```{r}
library(nnet)
library(caret)
library(dplyr)

# Leer los datos
train <- read.csv("train_set.csv")
test <- read.csv("test_set.csv")

# Crear las categorías de precio para el conjunto de entrenamiento
train$PrecioCategoria <- cut(train$SalePrice,
  breaks = quantile(train$SalePrice, probs = c(0, 1/3, 2/3, 1)),
  labels = c("barata", "media", "cara"),
  include.lowest = TRUE
)

# Crear las categorías de precio para el conjunto de prueba
test$PrecioCategoria <- cut(test$SalePrice,
  breaks = quantile(train$SalePrice, probs = c(0, 1/3, 2/3, 1)),
  labels = c("barata", "media", "cara"),
  include.lowest = TRUE
)

# Definir la fórmula del modelo
formula <- PrecioCategoria ~ GrLivArea + OverallQual + YearBuilt

# Definir los parámetros de entrenamiento
control <- trainControl(method = "cv", number = 10)  # Validación cruzada con 10 pliegues

# Medir el tiempo de entrenamiento
start_time_train <- Sys.time()

# Ajustar el modelo utilizando train() para búsqueda de hiperparámetros con 'decay'
modelo_cv <- train(
  formula,
  data = train,
  method = "nnet",  # Usando la red neuronal
  trControl = control,
  tuneGrid = expand.grid(decay = 0.1, size = c(5, 10, 15)),  # Probar con distintos tamaños de capa oculta
  linout = TRUE  # Esto asegura que la salida sea continua
)

end_time_train <- Sys.time()
training_time <- end_time_train - start_time_train
cat("Tiempo de entrenamiento:", training_time, "\n")

# Hacer predicciones con el conjunto de entrenamiento
predicciones <- predict(modelo_cv, newdata = train)

# Crear la matriz de confusión para el conjunto de entrenamiento
confusion_matrix <- table(Predicho = predicciones, Real = train$PrecioCategoria)
print(confusion_matrix)

accuracy <- sum(diag(confusion_matrix)) / sum(confusion_matrix)
cat("Accuracy del modelo en entrenamiento:", round(accuracy * 100, 2), "%\n")

# Medir el tiempo de predicción para el conjunto de prueba
start_time_test <- Sys.time()

# Hacer predicciones con el conjunto de prueba
predicciones_test <- predict(modelo_cv, newdata = test)

end_time_test <- Sys.time()
testing_time <- end_time_test - start_time_test
cat("Tiempo de predicción:", testing_time, "\n")

# Crear la matriz de confusión para el conjunto de prueba
confusion_matrix_test <- table(Predicho = predicciones_test, Real = test$PrecioCategoria)
print(confusion_matrix_test)

accuracy_test <- sum(diag(confusion_matrix_test)) / sum(confusion_matrix_test)
cat("Accuracy en el conjunto de prueba:", round(accuracy_test * 100, 2), "%\n")

```


Podemos ver que nos tardamos 0.018 segundos y 9.19 en la regresion logistica pero en KNN nos tardamos   nas eb test siendo 0.04 pero en entrenamiento menos que es 6


## Conclusion

La regresion Logistica es bastante buena realizando clasificacion binaria, e incluso en predecir valores. De hecho llegar a superar la regresion lineal. Y con la clasificacion binaria llega a ser muy buena clasificando casi un 100%, sin embargo no presenta una mejora e incluso hasta empeora en terminos no de eficiencia sino de prediccion con otros modelos de clasificacion al utilizar mas de una variable categorica.

Por lo que podemos concluir que la regresion logistica es muy buena solo realizando predicciones o clasificacion binaria. Al enfrentarse con muchas mas variables no mejora nada. 
